臺灣高等法院高雄分院刑事判決
上　訴　人　臺灣高雄地方法院檢察署檢察官
被　　　告　戊○○
上列上訴人因被告搶奪等案件，不服台灣高雄地方法院93年度訴
字第1861號93年11月30日第一審判決（起訴案號：臺灣高雄地方
法院檢察署93年度速偵字第577 號），提起上訴 (移送併辦案號
：台灣高雄地方法院檢察署93年度偵緝字第2363號、93年度偵字
第23064 號、94年度偵字第183 、3652號)， 本院判決如下：
    主  文
原判決撤銷。
戊○○共同連續意圖為自己不法之所有，而搶奪他人之動產，處
有期徒刑貳年陸月。偽造之「陳台生」、「甲○○」署押各陸枚
，均沒收之。
    事  實
一、戊○○先前於民國87年間因違反毒品危害防制條例案件，經
    原審法院判處有期徒刑5 年6 月確定，於91年4 月3 日假釋
    出獄（於93年8 月13日始假釋期滿），其因積欠信用卡債務
    ，竟基於意圖為自己不法之所有之概括犯意，或單獨一人或
    夥同其女姓友人盧麗娟，或夥同另一不詳姓名之成年男子，
    或夥同另一成年綽號小娟之女子，基於犯意聯絡，先後於附
    表所示時間及地點，駕駛機車，趁如附表所示之被害人陳貴
    理、丁○○、乙○○、庚○○、丙○○、甲○○、癸○○
    、壬○○、己○○葉不及防備之際，以如附表所示之搶奪方
    式，搶奪如附表所示之財物得手後揚長而去。
  (一)戊○○於93年4 月27日下午8 時許，在高雄市○○區○○路
    與永昌路口，搶得丁○○之財物後，基於意圖為自己不法所
    有及行使偽造私文書之概括之犯意，於93 年4月27日下午8
    時17分許，至鼓山區○○路456 號之「愛國超市」詐購香菸
    ，而持所搶得之丁○○之中國國際商業銀行信用卡刷卡結帳
    ，並於複寫之簽帳單上偽造「陳台生」之署押二枚 (簽帳單
    為一式二聯，分為持卡人存根聯及特約商店存根聯，採複寫
    方法，故一次簽名產生二枚署押)， 製作完成以陳台生名義
    出具之簽帳單，表示簽名者確認與該特約商店間買賣付款方
    式暨金額及向發卡銀行表示簽名者依雙方信用卡契約消費請
    求發卡銀行依約代墊該筆消費款項之私文書，交付店員核對
    ，足以生損害於丁○○及發卡銀行、商家、及財團法人聯合
    信用卡處理中心處理信用卡簽帳之正確性，盜刷金額為新台
    幣(下 同)115 元 ，使銷售人員陷於錯誤，而交付價值115
    元之香菸。
  (二)於93年4 月27日下午8 時26分，至高雄市○○區○○街112
    號「燦坤3C」，持同上信用卡詐購財物，以同上方式在簽帳
    單上偽造「陳台生」之署押二枚，製作完成以陳台生名義出
    具之簽帳單，表示簽名者確認與該特約商店間買賣付款方式
    暨金額及向發卡銀行表示簽名者依雙方信用卡契約消費請求
    發卡銀行依約代墊該筆消費款項之私文書，交付店員核對，
    足以生損害於丁○○及發卡銀行、商家、及財團法人聯合信
    用卡處理中心處理信用卡簽帳之正確性，盜刷金額2,990 元
    ，使店員陷於錯誤，而交付價值2,990 元之DVD 光碟機。
  (三)於93年4 月27日下午8 時58分，至高雄市○○區○○街529
    號之家樂福賣場內，持同上信用卡詐購財物，以同上方式在
    簽帳單上偽造「陳台生」之署押二枚，製作完成以陳台生名
    義出具之簽帳單，表示簽名者確認與該特約商店間買賣付款
    方式暨金額及向發卡銀行表示簽名者依雙方信用卡契約消費
    請求發卡銀行依約代墊該筆消費款項之私文書，交付店員核
    對，足以生損害於丁○○及發卡銀行、商家、及財團法人聯
    合信用卡處理中心處理信用卡簽帳之正確性，盜刷金額
    4,990 元，使店員陷於錯誤，而交付價值4,990 元之電視機
    一架。
    嗣經警於93年5 月19日晚上11時45分許在高雄市○○區○○
    街26號前盤查戊○○，發現被害人丙○○遭搶奪之國民身分
    證1 張及美金1 元，遂再至高雄市鼓山區○○○ 路495 巷
    126 弄1 號戊○○之住處內查獲其他如附表所示被害人領回
    之物品。
  (四)戊○○又於93年10月4 日下午6 時25分搶奪甲○○皮包得逞
    後，延續先前意圖為自己不法所有，盜刷信用卡行使偽造私
    文書詐欺取財之概括犯意，於93年10月4 日下午6 時33分，
    夥同盧美娟基於犯意聯絡，在高雄市○○區○○路68號愛國
    超市建工店，詐購香菸，而持所搶奪得自甲○○8 枚信用卡
    中之一枚 (大統百貨公司信用卡即聯邦銀行VISA卡
    0000000000000000號)結 帳，推由盧美娟於複寫之簽帳單上
    偽造「甲○○」之署押二枚 (簽帳單為一式二聯，分為持卡
    人存根聯及特約商店存根聯，採複寫方法，故一次簽名產生
    二枚署押)， 製作完成以甲○○名義出具之簽帳單，表示簽
    名者確認與該特約商店間買賣付款方式暨金額及向發卡銀行
    表示簽名者依雙方信用卡契約消費請求發卡銀行依約代墊該
    筆消費款項之私文書，交付店員核對，足以生損害於甲○○
    及發卡銀行、商家、及財團法人聯合信用卡處理中心處理信
    用卡簽帳之正確性，盜刷金額為175 元，使銷售人員陷於錯
    誤，而交付價值175 元之香菸 (所得香菸吸用完畢)。 於93
    年10月4 日下午6 時37分及38分，夥同盧美娟基於犯意聯絡
    ，在同一超市內之專櫃即高雄國際科技有限公司，詐購通訊
    器材，推由盧美娟持VISA卡0000000000000000號結帳，並於
    複寫之簽帳單二張上偽造「甲○○」之署押各二枚 (簽帳單
    為一式二聯，分為持卡人存根聯及特約商店存根聯，採複寫
    方法，故一次簽名產生二枚署押)， 製作完成以甲○○名義
    出具之簽帳單，表示簽名者確認與該特約商店間買賣付款方
    式暨金額及向發卡銀行表示簽名者依雙方信用卡契約消費請
    求發卡銀行依約代墊該筆消費款項之私文書，交付店員核對
    ，足以生損害於甲○○及發卡銀行、商家、及財團法人聯合
    信用卡處理中心處理信用卡簽帳之正確性，盜刷金額為
    7,560 元、8,820 元，使銷售人員陷於錯誤，而交付價值
    7,560 元之KPT 牌SD528 型號銀色行動電話手機1 支及價值
    8,820 元之日立牌HT960 型號銀色行動電話手機1 支 (所得
    行動電話手機2 支，在跳蚤市場雜誌變賣得款5,000 元，花
    用殆盡)。
二、案經高雄市政府警察局苓雅分局、鼓山分局、鹽埕分局、高
    雄縣警察局鳳山分局報請臺灣高雄地方法院檢察署檢察官偵
    查起訴及移送併案審理。
    理  由
一、按被告以外之人（包括證人、鑑定人、告訴人、被害人及共
    同被告等）於審判外之陳述雖不符刑事訴訟法第159 條之1
    至之4 等四條之規定，而經當事人於審判程序同意作為證據
    ，法院審酌該言詞陳述或書面陳述作成時之情況，認為適當
    者，亦得為證據；當事人、代理人或辯護人於法院調查證據
    時，知有刑事訴訟法第159 條第1 項不得為證據之情形，而
    未於言詞辯論終結前聲明異議者，視為有前項之同意，同法
    第159 條之5 定有明文。立法意旨在於傳聞證據未經當事人
    之反對詰問予以核實，原則上先予排除。惟若當事人已放棄
    反對詰問權，於審判程序中表明同意該等傳聞證據可作為證
    據；或於言詞辯論終結前未聲明異議，基於尊重當事人對傳
    聞證據之處分權，及證據資料愈豐富，愈有助於真實發見之
    理念，且強化言詞辯論主義，使訴訟程序得以順暢進行，上
    開傳聞證據亦均具有證據能力。本件證人即被害人陳貴理、
    丁○○、乙○○、庚○○、丙○○、甲○○，證人林心怡、
    黃俊榮固均曾於警詢中為陳述，其性質雖屬傳聞證據，惟其
    未再於法院審理中為陳述，且查無符合同法第159 條之1 至
    之4 等前四條之情形，其等所為之上開警詢筆錄內容，業經
    當事人於本院審判程序明示同意作為證據，依上開規定，是
    其於警詢中之證言應具有證據能力。
二、訊據被告戊○○坦承連續犯附表編號「1 至6 、8 、9 」之
    搶奪犯行不諱，核與被害人陳貴理、丁○○、乙○○、庚○○、丙○○、甲○○於警詢指述，及被害人壬○○、己○○
    於本院審理時指訴情節相符，並有附表所示被害人領回物品
    之贓物認領保管收據四張（見高雄市政府警察局苓雅分局93
    年5 月20日高市警苓分刑字第0930010073號警卷第26到至28
    頁及鹽埕分局警卷倒數第8 頁）在卷可稽，事證明確，被告
    連續搶奪犯如附表編號「1 至6 、8 、9 」之搶奪犯行洵堪
    認定。被告對於移送併辦之如事實欄「(一)、(二)、(三)」部分，
    持搶奪所得之信用卡，至商家盜刷信用卡，在簽帳單上冒「
    陳台生」簽署簽帳單並交付商家，以詐購財物之犯行，亦於
    本院調查審理時直承不諱，並有中國國際商業銀行93年12月
    3 日 (93) 中卡字第1953號函檢附卡號0000-0000-0000-000
    0 於93年4 月27日消費之簽帳單影本3 張（見台灣高雄地方
    法院檢察署93年度偵緝字第2363號卷第17至20頁），經核各
    筆帳單確有由被告簽署「陳台生」，金額分別為115 元、
    2990元、4990元；被告對於移送併辦之如附表編號「6 」所
    示之搶奪行為，及此部分搶奪得手後，如事實欄「(四)」部分
    持搶奪甲○○所得之信用卡，至「高雄市○○區○○路68號
    愛國超市建工店及該店內之高雄國際科技有限公司專櫃」，
    夥同盧美娟盜刷信用卡購物，由盧美娟在簽帳單上冒「甲○○」簽署簽帳單並交付商家各二次，以詐購財物行動電話手
    機2 支之犯行，亦於本院審理時直承不諱，核與證人即各該
    商家之店員林心怡、店長黃榮俊於警詢證述無異及指認錄影
    翻拍之照片明確，並有VISA卡0000000000000000於93年10月
    4 日下午6 時33分、37分及38分消費之簽帳單影本3 張可證
    （見高雄市政府警察局鼓山分局93年12月16日高市警鼓分刑
    字第0930018978號警卷第20頁背面及21頁正面），經核各筆
    帳單確有簽署「甲○○」，金額分別為175 元、7,560 元、
    8,820 元，復有被告夥同盧美娟當初於93年10月4 日下午6
    時40分之際，在高雄市○鎮區○○街62號高雄國際科技有限
    公司購物時所錄影而翻拍之照片可考，經被告及證人林心怡
    、黃俊榮指認記明斯旨於照片下方明確 (見高雄市政府警察
    局鼓山分局93年12月16日高市警鼓分刑字第0930018978號警
    卷第16頁背面至第18頁)， 核與被告直承各情相符，此類文
    書及照片，符合刑事訴訟法第159 條之4 之規定，且無顯不
    可信之情況，應得為證據。證人盧麗娟於本院審理時否認附
    表編號「6 」所示之搶奪行為及事實欄「(四)」部分之犯行，
    旨在卸責，並無可取，被告謂盧女雖均在場為之，但因病均
    不知情云云，經核此部分行搶之際，盧女坐諸於機車上，搶
    奪得手之後，二人隨即赴商家詐刷卡詐購財物，推由盧女假
    冒「甲○○」以簽名，豈能稱病而諉為不知情，所辯屬迴護
    之詞，被告此部分犯行亦堪認定。被告雖否認附表編號7 部
    分之搶奪犯行，惟此部分，已據被害人即證人癸○○於本院
    審理時證稱: 「我騎機車，手提袋放在腳踏墊，歹徒二個人
    共騎一部機車穿黑衣黑褲戴全罩式安全帽從我的右後方過來
    ，趁我在等紅綠燈停車的時候搶走我的手提袋，手提袋內有
    3,600 元及一些上課用的英文教學教具，當時我看不清楚歹
    徒騎的機車號碼前面的三碼（好像是DBD 或DVD）， 只看到
    後面三碼是「101 」，當天我有去報案，向警方陳明『???
    -101』。警方於93年11月11日下午1 時30分許，在鳳山市○○路597 號前面查獲被告戊○○駕駛OVB-101 機車後載盧美
    娟，通知我到警局，警方叫我看嫌犯的樣子，當時在警方看
    到贓車，是跟我被搶的時候歹徒騎的機車一模一樣，歹徒的
    體型跟我被搶的時候的歹徒體型一模一樣。」，並當場指認
    「在座的被告戊○○是當時坐後座搶奪我的人，在庭上的證
    人盧美娟，當時亦在警局。」等語。即「案發之際，歹徒二
    人均穿著黑色衣褲，戴全罩式安全帽，駕駛『???
    -101』機車自右後方趨近，由後座之被告下手犯之，適被告
    於93年11月11日下午1 時30 分 夥同其女性友人盧美娟在高
    雄縣鳳山市○○路597 號前使用『OVB-101 』機車而為警查
    獲，同日應警方通知到場指認被告依其體型確係下手行搶之
    人」，提出告訴，並有該機車照片可證（見高雄縣政府警察
    局鳳山分局鳳警刑移字第2688 號 警卷第11至13、23頁）證
    人癸○○於本院審理時亦到庭結證指訴不移，證人癸○○被
    搶之瞬間不及看清楚機車牌照之左端英文字母「OVB 」，但
    就其右端數字「101 」則清楚辨識而於警詢時已指訴明確，
    此部分指訴雖屬傳聞證據，但此部分具有較可信之特別情況
    ，且為證明犯罪事實存否所必要，依刑事訴訟法第159 條之
    2 之規定，亦有證據能力，應可採為不利於被告之證據，被
    告空口否認，辯無犯此一搶案，係卸責之詞，不足採取。被
    告此部分犯行亦堪認定。
三、核被告搶奪他人之動產，係犯刑法第325 條第1 項之搶奪罪
    。被告搶奪他人之動產後，持搶得之信用卡，至商家消費，
    盜刷信用卡，冒名簽帳以詐購財物，所偽造之簽帳單私文書
    ，係表示簽名者確認與該特約商店間買賣付款方式暨金額及
    向發卡銀行表示簽名者依雙方信用卡契約消費請求發卡銀行
    依約代墊該筆消費款項，屬刑法第210 條之私文書，交付店
    員核對，足以生損害於丁○○、陳台生、甲○○及發卡銀行
    、商家、及財團法人聯合信用卡處理中心處理信用卡簽帳之
    正確性，係犯刑法第216 條、第210 條、第339 條第1 項之
    行使偽造私文書詐欺取財罪，按共同正犯之成立，有以共同
    犯意而共同實施犯罪構成要件之行為者，有以自己犯罪之意
    思，參與犯罪構成要件以外之行為者，有雖以幫助他人犯罪
    之意思而參與犯罪構成要件之行為者，有以自己犯罪之意思
    ，事前同謀推由一部分實施犯罪之行為者，均屬之。蓋共同
    正犯，係共同實施犯罪行為之人，在共同意思範圍內，各自
    分擔犯罪行為之一部，相互利用他人之行為，以達其犯罪之
    目的，其成立不以全體均行參與實施犯罪構成要件之行為為
    要件。共同正犯之意思聯絡，不限於事前有所謀議，僅於行
    為當時有共同犯意之聯絡，於行為當時，基於相互之認識，
    不論明示通謀或相互間默示合致，以共同犯罪之意思參與，
    均屬之；而行為分擔，亦不以每一階段皆有參與為必要，倘
    具有相互利用其行為之合同意思所為，仍應負共同正犯之責
    ，蓋共同正犯，於合同意思範圍內，組成一共犯團體，團體
    中任何一人之行為，均為共犯團體之行為，他共犯均須負共
    同責任，初無分別何一行為係何一共犯所實施之必要。（最
    高法院55年度台上字第522 號、87年度台非字第35號、85
    年度台上字第4962號、88年度台上字第2230號、第2858號判
    決、73年台上字第1886號判例意旨參照）附表編號「6 」部
    分及事實欄「(四)」部分，被告與盧美娟有犯意聯絡及行為分
    擔，均為共同正犯，附表編號「7 」部分部分，被告與不詳
    姓名成年男子，附表編號「8 、9 」部分，被告與另一成年
    綽號小娟之女子，有犯意聯絡及行為分擔，均為共同正犯。
    偽造署押為偽造文書之部分行為不另論罪，偽造簽帳單後，
    復持以行使，偽造之低度行為為行使之高度行為所吸收，僅
    論以行使偽造文書罪，行使偽造文書以詐購財物，有方法結
    果之牽連關係，應從一重以行使偽造文書處斷，多次搶奪、
    行使偽造文書、詐欺取財，均時間緊接，手法相同，觸犯犯
    罪構成要件相同之罪名，俱應依連續犯之例論以一罪，並依
    法加重其刑。所犯搶奪與行使偽造文書罪，有方法結果之牽
    連關係，應依牽連犯之例從一重以搶奪罪處斷。檢察官雖僅
    就被告如附表編號「1 、3 、5 」部分之犯罪行為起訴，餘
    者未於起訴書中及，但連續犯、牽連犯為裁判上一罪，檢
    察官就犯罪事實一部起訴，依刑事訴訟法第267 條規定，其
    效力及於全部，法院自屬有權全部審判。
四、原審為科刑之判決，固非無見，惟原判決對於屬起訴效力所
    及而未於起訴書中敘明之附表編號「6 、7 、8 、9 」及如
    事實欄所示「(一)、(二)、(三)、(四)」部分，不及審酌，自有未洽
    ，檢察官上訴意旨執此指摘原判決不當，並移送併辦，為有
    理由，原判決即屬無可維持，應由本院撤銷改判，爰審酌被
    告年輕力壯，竟以搶奪方式奪取他人財物供己花用，復持搶
    奪所得信用卡盜刷以偽造文書詐欺取財，侵害他人之財產權
    ，且造成社會不安，對被害人身心造成危害，嚴重破壞社會
    秩序，且先前於87年間因違反毒品危害防制條例案件，經原
    審法院判處有期徒刑5 年6 月確定，經執行一部後，於91年
    4 月3 日假釋出獄（至93年8 月13日始假釋期滿），有臺灣
    高等法院被告全國前案紀錄表及臺灣高雄地方法院檢察署刑
    案查註紀錄表可考，足徵其未悛悔警惕慎行，念其犯後坦承
    大部分犯行，態度尚稱良好等一切情狀，量處如主文所示之
    刑（原審審酌之範圍較小，檢察官上訴移送併辦之後，本院
    審酌之範圍較大，自應量處較原審為重之刑）。被告冒名製
    作簽帳單之私文書，雖已交付商家，非被告所有，不能諭知
    沒收，惟在簽帳單上簽署之「陳台生」、「甲○○」署押各
    6 枚，應依刑法第219 條之規定，不問屬於犯人與否沒收之
    。
據上論斷，應依刑事訴訟法第369 條第1 項前段、第364 條、第
299 條第1 項前段，刑法第28條、第56條、第55條、第325 條第
1項 、第216 條、第210 條、第339 條第1 項、第219 條，罰金
罰鍰提高標準條例第1 條前段，判決如主文。
本案經檢察官邱榮藏到庭執行職務。
中　　華　　民　　國　　94　　年　　4 　　月　　6　　日
                  刑事第二庭    審判長法　官  林正雄
                                      法　官  黃壽燕
                                      法　官  陳啟造
以上正本證明與原本無異。
如不服本判決應於收受本判決後10日內向本院提出上訴書狀，其
未敘述上訴理由者，並得於提起上訴後10日內向本院補提理由書
狀（均須按他造當事人之人數附繕本）「切勿逕送上級法院」。
中　　華　　民　　國　　94　　年　　4 　　月　　6 　　日
　　　　　　　　　　　　　　　　　　　書記官  黃琳群
附錄本件判決論罪科刑法條：
中華民國刑法第325條第1 項
(普通搶奪罪)
意圖為自己或第三人不法之所有，而搶奪他人之動產者，處6月
以上5年以下有期徒刑。
中華民國刑法第216條
(行使偽造變造或登載不實之文書罪)
行使第210條至第215條之文書者，依偽造、變造文書或
登載不實
事項或使登載不實事項之規定處斷。
中華民國刑法第210條
(偽造變造私文書罪)
偽造、變造私文書，足以生損害於公眾或他人者，處5 年以下有
期徒刑。
中華民國刑法第339條
(普通詐欺罪)
意圖為自己或第三人不法之所有，以詐術使人將本人或第三人之
物交付者，處5 年以下有期徒刑、拘役或科或併科1,00元以下罰
金。
中華民國刑法第219條
(沒收之特例)
偽造之印章、印文或署押，不問屬於犯人與否，沒收之。
附表：
┌──┬────────┬───┬────────┬──────┬───────┐
│編號│   犯罪時地     │被害人│搶奪所得財物    │搶奪方式    │被害人領回物  │
├──┼────────┼───┼────────┼──────┼───────┤
│    │93年4 月22日下午│      │手提包1 只【內有│戊○○駕駛機│手提包1 只、  │
│    │6 時許在高雄市三│      │李宜玲之國民身分│車，伸手自陳│血壓藥1 包、  │
│1   │民區「萬客隆大賣│辛○○│證1 張、筆記簿1 │貴里之右手邊│眼鏡1 副、呼  │
│    │場」前方機車道  │      │本、血壓藥1 包、│搶奪上開手提│叫器1 個、小  │
│    │                │      │眼鏡1 副、呼叫器│包得手      │錢包1 只      │
│    │                │      │1 個、小錢包1 只│            │              │
│    │                │      │、行動電話1 支、│            │              │
│    │                │      │新臺幣（下同）  │            │              │
│    │                │      │28,000 元】     │            │              │
├──┼────────┼───┼────────┼──────┼───────┤
│    │93年4 月27日下午│      │銀色手提包1 個、│戊○○駕駛機│咖啡色皮夾1   │
│    │8 時在高雄市苓雅│      │駕照1 張、健保IC│車，伸手自王│個、健保IC    │
│    │區○○路與永昌街│丁○○│卡1 張、信用卡1 │懷瑜之後方搶│卡1 張、重大  │
│2   │口              │      │張、金融卡1 張、│奪上開置於王│傷病卡1 張、  │
│    │                │      │重大傷病卡1 張、│懷瑜駕駛機車│駕照1 張、機  │
│    │                │      │機車保險卡1 張、│腳踏板處之銀│車保險卡1張   │
│    │                │      │七百多元）      │色手提包得手│              │
├──┼────────┼───┼────────┼──────┼───────┤
│    │93年5 月3 日下午│      │公事包1 只（內有│戊○○駕駛機│國民身分證1   │
│    │7 時50分許在高雄│      │乙○○之國民身分│車，伸手搶奪│張、支票1 張  │
│3   │市○○區○○路與│乙○○│證1 張、國泰世華│上開公事包得│、公事包1 只  │
│    │中華路口        │      │銀行金融卡1 張、│手          │、安泰人壽資  │
│    │                │      │家樂福信用卡1 張│            │料夾5 本、筆  │
│    │                │      │、行動電話1 支、│            │記本1本       │
│    │                │      │雜誌禮卷1,000 元│            │              │
│    │                │      │、支票1 張、安泰│            │              │
│    │                │      │人壽資料夾5 本、│            │              │
│    │                │      │筆記本1本）     │            │              │
├──┼────────┼───┼────────┼──────┼───────┤
│    │93年5 月10日下午│      │土黃色皮包1 個（│戊○○駕駛機│土黃色皮包1   │
│    │7 時許在高雄市前│      │內有庚○○之國民│車，伸手自陳│個、掛號證1   │
│    │金區○○○路123 │庚○○│身分證1 張、健保│淑薇之後方搶│張            │
│4   │號前            │      │卡一張、聯邦銀行│奪上開庚○○│              │
│    │                │      │信用卡1 張、台新│提於左手之土│              │
│    │                │      │銀行金融卡1 張、│黃色皮包得手│              │
│    │                │      │華南銀行金融卡1 │            │              │
│    │                │      │張、郵局金融卡1 │            │              │
│    │                │      │張、汽機車駕照各│            │              │
│    │                │      │一張、汽車鑰匙1 │            │              │
│    │                │      │付、行動電話1 支│            │              │
│    │                │      │、掛號證1張）   │            │              │
├──┼────────┼───┼────────┼──────┼───────┤
│    │93年5 月15日零時│      │黑色手提包1 個（│戊○○駕駛機│國民身分證1   │
│    │許在高雄市前金區│      │內有丙○○之國民│車，伸手自王│張、美金1元   │
│5   │文武路與光復二街│丙○○│身分證1 張、健保│銀鳳之背後搶│、香奈兒名片  │
│    │口              │      │卡1 張、聯邦銀行│奪上開丙○○│夾黑色皮1 只  │
│    │                │      │信用卡1 張、世華│夾於左腋下之│              │
│    │                │      │銀行信用卡1 張、│黑色手提包得│              │
│    │                │      │美金1 元、紅珊瑚│手          │              │
│    │                │      │佛珠1 條、香奈兒│            │              │
│    │                │      │名片夾黑色皮包1 │            │              │
│    │                │      │只）            │            │              │
├──┼────────┼───┼────────┼──────┼───────┤
│6   │93年10月4 日下午│甲○○│咖啡色皮包1 只，│由戊○○駕駛│              │
│    │6 時25分許，駕駛│      │內有皮包1 個，金│機車後載其女│              │
│    │一不詳號牌之機車│      │融卡8 枚，現金  │性友人盧麗娟│              │
│    │，後載其女性友人│      │2,000元         │，由戊○○下│              │
│    │盧美娟，行經高雄│      │                │手自甲○○後│              │
│    │市○○路323 號之│      │                │方搶奪手上之│              │
│    │1前             │      │                │咖啡色皮包一│              │
│    │                │      │                │只          │              │
├──┼────────┼───┼────────┼──────┼───────┤
│7   │93年10月25日下午│癸○○│紅色中型布料包一│戊○○夥同另│              │
│    │9 時40分許，由另│      │只，內有現金    │一不詳姓名之│              │
│    │一不詳姓名之成年│      │3,600 元及英文教│成年男子駕駛│              │
│    │男子駕駛OVB-101 │      │學教具          │「OVB-101 」│              │
│    │號贓車，附載李武│      │                │贓車，均穿黑│              │
│    │生，在高雄縣鳳山│      │                │衣褲，戴全罩│              │
│    │市○○路與澄清路│      │                │式安全帽，由│              │
│    │口處            │      │                │後座之戊○○│              │
│    │                │      │                │下手搶奪鍾秀│              │
│    │                │      │                │君紅色布料包│              │
├──┼────────┼───┼────────┼──────┼───────┤
│8   │90年10月26日下午│壬○○│粉紅色手提包（內│戊○○夥同另│              │
│    │5時40 分許，在高│      │有易立信手機及現│一名不詳姓名│              │
│    │雄市○○區○○街│      │金100元）       │綽號小娟之成│              │
│    │與北端街口      │      │                │年女子駕駛機│              │
│    │                │      │                │車，伸手搶奪│              │
│    │                │      │                │壬○○置於機│              │
│    │                │      │                │車腳踏板上粉│              │
│    │                │      │                │紅色皮包    │              │
├──┼────────┼───┼────────┼──────┼───────┤
│9   │93年10月26日下午│己○○│棕色皮包（內有現│戊○○夥同上│DBTEL牌行動電 │
│    │7 時許，在高雄三│      │金9,000 元、身分│不詳姓名綽號│話壹支        │
│    │民區○○街與孝順│      │證、健保IC卡、醫│小娟之成年女│              │
│    │街125 巷口      │      │療卡各乙枚、第一│子駕駛一部深│              │
│    │                │      │銀行、玉山銀行、│色機車，伸手│              │
│    │                │      │中信銀行信用卡各│至徒步之林芳│              │
│    │                │      │乙張、印章四顆及│枝背後將其提│              │
│    │                │      │DBTEL 牌行動電話│於左手之棕色│              │
│    │                │      │壹支）          │皮包搶走    │              │
└──┴────────┴───┴────────┴──────┴───────┘
